【裁判字號】    97,台上,5787
【裁判日期】    971113
【裁判案由】    強盜等罪
【裁判全文】
最高法院刑事判決            九十七年度台上字第五七八七號
上  訴  人  甲○○
上列上訴人因強盜等罪案件，不服台灣高等法院台中分院中華民
國九十七年九月四日第二審判決（九十七年度上訴字第一五六七
號，起訴案號：台灣苗栗地方法院檢察署九十七年度偵字第六七
六號），提起上訴，本院判決如下：
    主  文
上訴駁回。
    理  由
按刑事訴訟法第三百七十七條規定：上訴於第三審法院，非以判
決違背法令為理由，不得為之；是提起第三審上訴，應以原判決
違背法令為理由，係屬法定要件。如果上訴理由書狀並非依據卷
內訴訟資料具體指摘原判決不適用何種法則或如何適用不當，或
所指摘原判決違法情事，顯與法律規定得為第三審上訴理由之違
法情形不相適合時，均應認其上訴為違背法律上之程式，予以駁
回。本件原判決認定上訴人甲○○有其事實欄所載之強盜犯行，
因而維持第一審依累犯加重及自首（被害人葉宜萍部分）、精神
障礙致其辨識行為能力顯著降低予以減輕或遞減其刑後，分論上
訴人以強盜罪二罪，累犯，各處有期徒刑一年九月、二年九月，
並定應執行之刑為有期徒三年九月，駁回上訴人在第二審之上訴
，已詳細說明其所憑之證據及認定之理由，俱有卷存之證據資料
可資覆按。從形式上觀察，原判決並無違背法令情形。上訴人上
訴意旨略稱：伊為警查獲第二罪（指被害人張應瓊部分）時，即
自首第一罪強盜（被害人葉宜萍部分）犯行，且行為時有精神障
礙復未攜帶武器，純係迫於生計方罹刑章，祈予自新機會云云。
惟關於刑之量定，係實體法上賦予法院得依職權裁量之事項，苟
已以行為人之責任為基礎，斟酌刑法第五十七條各款所列情狀，
而未逾越法律所規定之範圍，亦未濫用其權限，即不得任意指摘
為違法，以為上訴第三審之理由。第一審判決就上訴人自首第一
罪（被害人葉宜萍）部分及因精神障礙致辨識行為能力顯著降低
之事由，均已依法予以減輕其刑，判決理由內並說明審酌上訴人
之素行非端，正值輕壯卻以強盜方式牟取他人財物，嚴重影響社
會治安，然因精神障礙致辨識行為能力顯著降低，犯後坦承犯行
等一切情狀，就其二次強盜犯行，分別量處有期徒刑一年九月、
二年九月，定其應執行之刑為有期徒刑三年九月。既已以其責任
為基礎，並盱衡刑法第五十七條所列各款情狀，復未逾越法定刑
度，即無違法情形可言。原審因而維持第一審之判決，於法亦無
違誤。上訴意旨對原審之論斷，究竟有何違背法令之情形，並未
依據卷內資料，為具體之指摘，觀其上訴意旨僅意在請求從輕處
刑，自難認係適法之第三審上訴理由。其上訴違背法律上之程式
，應予駁回。
據上論結，應依刑事訴訟法第三百九十五條前段，判決如主文。
中    華    民    國  九十七  年   十一   月   十三   日
                      最高法院刑事第九庭
                          審判長法官  洪  文  章
                                法官  王  居  財
                                法官  郭  毓  洲
                                法官  黃  梅  月
                                法官  邱  同  印
      本件正本證明與原本無異
                                      書  記  官
中    華    民    國  九十七  年   十一   月   十七   日
                                                      V


司法院資訊處製作；財團法人民間司法改革基金會備份。
